臺灣高雄地方法院刑事判決　　　　　　　94年度訴字第2212號
公　訴　人　臺灣高雄地方法院檢察署檢察官
被　　　告　甲○○
上列被告因違反毒品危害防制條例案件，經檢察官提起公訴（94
年度毒偵字第4507號）及移送併案審理（94年度毒偵字第5241號
），本院判決如下：
    主  文
甲○○連續施用第一級毒品，累犯，處有期徒刑拾月。
扣案第一級毒品海洛因壹包（驗後淨重零點壹陸公克、空包裝重
零點壹柒公克）沒收銷毀之。
    事  實
一、甲○○前因違反肅清煙毒條例案件，經臺灣高等法院高雄分
    院分別以82年度上訴字第4111號、83年度上訴字第3175號判
    處有期徒刑3 年2 月、3 年4 月確定，上開2 案接續執行，
    於民國86年5 月23日縮短刑期假釋出監，於90年1 月27日保
    護管束期滿，假釋未經撤銷，均以執行完畢論。其前施用毒
    品案件，經本院以92年度毒聲字第3472號裁定送勒戒處所觀
    察、勒戒，認有繼續施用傾向，再經本院以92年度毒聲字第
    6146號裁定令入戒治處所施以強制戒治，於93年5 月14日停
    止戒治出監，該案並經臺灣高雄地方法院檢察署檢察官於93
    年5 月21日以93年度戒毒偵字第432 號不起訴處分確定。其
    猶不知悔改，明知海洛因業經公告列為毒品危害防制條例第
    2 條第2 項第1 款之第一級毒品，不得非法持有、施用，竟
    基於施用第一級毒品海洛因之概括犯意，於前開強制戒治執
    行完畢釋放後5 年內即94年3 月某日起至同年7 月12日某時
    止，連續在其位於高雄縣燕巢鄉○○村○○路105 之2 號住
    處，以將第一級毒品海洛因置於注射針筒摻水混合後注射身
    體等方式，每天施用第一級毒品海洛因1 次。嗣為警分別於
    下述時地查獲：(一)於94年3 月31日17時25分許止，在高雄縣
    燕巢鄉東燕村中東巷74弄口為警盤檢，並經警採取其尿液送
    驗，尿液檢驗結果呈嗎啡陽性反應而查獲；(二)於同年6 月19
    日17時50分許，在高雄縣梓官鄉○○○路海邊燈塔前為警查
    獲，並自其身上扣得第一級毒品海洛因1 包（驗後淨重0.16
    公克、空包裝重0.17公克）。
二、案經高雄縣政府警察局仁武分局報請臺灣高雄地方法院檢察
    署檢察官偵查起訴並移送併辦。
    理  由
一、本件被告甲○○所犯為死刑、無期徒刑、最輕本刑為3 年以
    上有期徒刑以外之罪，其於準備程序進行中，就被訴事實為
    有罪之陳述，經告知簡式審判程序之旨，並聽取當事人之意
    見後，本院合議庭裁定由受命法官獨任進行簡式審判程序，
    合先敘明。
二、上揭事實，業據被告甲○○於本院審理時坦承不諱，且其於
    上開時間分別為警查獲時所採取之尿液，經送請臺灣檢驗科
    技股份有限公司檢驗結果，均呈嗎啡陽性反應，有該公司94
    年5 月4 日、7 月12日之濫用藥物尿液檢驗報告各1 份附卷
    可稽。扣案之白粉送請法務部調查局檢驗結果，送驗白粉確
    含第一級毒品海洛因成分（驗後淨重0.16公克，空包裝重0.
    17公克），有該局調科壹字第220020734 號鑑定通知書乙份
    在卷可考，並有上開第一級毒品海洛因扣案可資佐證。被告
    上開自白與事實相符，自可採為認定事實之證據，其施用第
    一級毒品之犯罪事實，堪以認定。被告前因施用毒品案件，
    經本院裁定送勒戒處所觀察、勒戒後，因有繼續施用毒品之
    傾向，又經本院裁定令入戒治處所施以強制戒治1 年，嗣經
    戒治所評定合格，認無繼續戒治之必要，並於93年5 月14日
    出所停止戒治，再經臺灣高雄地方法院檢察署檢察官以93年
    度戒毒偵字第432 號為不起訴處分確定之事實，有臺灣高等
    法院被告全國前案紀錄表、本院被告院內索引卡紀錄表及臺
    灣高雄地方法院檢察署刑案資料查註紀錄表各1 紙附卷可參
    ，其於強制戒治執行完畢釋放後，5 年內再犯本件施用第一
    級毒品罪，事證明確，應予依法論科。
三、按對於施用毒品者之追訴，依毒品危害防制條例第23條第2
    項規定：「觀察、勒戒或強制戒治執行完畢釋放後，5 年內
    再犯第10條施用毒品之罪者，應依法追訴。」本件被告前因
    施用毒品案件，經本院裁定觀察勒戒，並令入戒治處所施以
    強制戒治，於93年5 月14日停止戒治，並經檢察官為不起訴
    處分確定，其於強制戒治執行完畢釋放後，5 年內再犯本件
    施用毒品案件，依毒品危害防制條例第23條第2 項之規定，
    應依法追訴。核被告所為，係犯毒品危害防制條例第10條第
    1 項之施用第一級毒品罪。被告先後多次施用第一級毒品之
    犯行，時間緊接，均犯相同之罪名，顯係出於概括之犯意為
    之，為連續犯，依刑法第56條之規定以一罪論，並加重其刑
    。被告持有第一級毒品進而施用，持有之低度行為各為施用
    之高度行為所吸收，不另論持有毒品之罪。被告前因違反肅
    清煙毒條例案件，經法院分別判處有期徒刑3 年2 月、3 年
    4 月確定，於86年5 月23日縮短刑期假釋出監，於90 年1月
    27日保護管束期滿，假釋未經撤銷，均以執行完畢論，此有
    臺灣高等法院被告前案紀錄表及臺灣高雄地方法院檢察署刑
    案資料查註紀錄表各1 份在卷可稽，其於5 年以內再犯本件
    有期徒刑以上之罪，為累犯，應依刑法第47條規定加重其刑
    ，並遞加重之。至檢察官移送併案審理部分（即94年度毒偵
    字第5241號）即被告於93年6 月18日22時許施用第一級毒品
    海洛因之犯行，以及經被告於本院審理中坦承於93年3 月某
    日起至同年7 月12日某時止（除94年3 月31日18時10分回溯
    24小內某時、同年6 月18日22時許以外）之被告施用第一級
    毒品犯行等，雖均未據起訴，惟與已起訴論罪科刑部分，各
    有連續犯之裁判上一罪關係，為起訴效力所及，既經查明，
    本院自得一併審究，附此敘明。
四、爰審酌被告前因犯施用毒品案件經1 次觀察勒戒及強制戒治
    ，仍未能徹底戒絕毒品，復犯本案施用毒品罪，且每天施用
    毒品1 次，施用毒品次數頻繁，顯見其無戒毒悔改之意；惟
    念其施用毒品乃自戕一己之身體健康，尚未對他人造成危害
    ，且犯後坦承犯行，態度尚可等一切情狀，量處如主文所示
    之刑。扣案之海洛因（驗後淨重0.16公克）為毒品危害防制
    條例規定之第一級毒品，其包裝袋與其上殘留之海洛因已無
    從分析剝離，均依毒品危害防制條例第18條第1 項前段規定
    宣告沒收銷燬之。
據上論斷，應依刑事訴訟法第273 條之1 第1 項、第299 條第1
項前段，毒品危害防制條例第10條第1 項、第18條第1 項前段，
刑法第11條、第56條、第47條，判決如主文。
中　　華　　民　　國　　94　　年　　8 　　月　　31　　日
                  刑事第四庭    法  官  楊佩蓉
以上正本證明與原本無異。
如不服本判決，應於收受送達後10日內向本院提出上訴書狀。
中　　華　　民　　國　　94　　年　　8 　　月　　31　　日
 　　　　　　　　　　　　       書記官  翁淑珮
附錄本案判決論罪科刑法條：
毒品危害防制條例第10條第1項
施用第一級毒品者，處6月以上5年以下有期徒刑。
